【裁判字號】    95,訴,5
【裁判日期】    950127
【裁判案由】    毒品危害防制條例
【裁判全文】
臺灣臺北地方法院刑事判決            九十五年度訴字第五號
公  訴  人  臺灣臺北地方法院檢察署檢察官
被      告  甲○○
上列被告因違反毒品危害防制條例案件，經檢察官提起公訴（九
十四年度毒偵字第三二五七號），被告於準備程序中就被訴事實
為有罪之陳述，經告以簡式審判之旨，並聽取當事人之意見後，
經本院合議庭裁定以簡式審判程序審理，本院判決如下：
    主  文
甲○○連續施用第一級毒品，累犯，處有期徒刑拾月。扣案海洛
因壹包（不含包裝袋，淨重零點貳公克）沒收銷燬之；放置海洛
因之空包裝袋壹個、注射針筒壹支均沒收之。
    事  實
一、甲○○前因施用毒品案件，經臺灣桃園地方法院以八十七年
    度毒聲字第一三八一號刑事裁定送觀察、勒戒後，認無繼續
    施用毒品之傾向，由臺灣桃園地方法院檢察署檢察官於民國
    八十七年九月七日以八十七年度偵字第六二七九號為不起訴
    處分確定，復因施用毒品案件，經臺灣桃園地方法院以八十
    九年度毒聲字第七○二七號刑事裁定送觀察、勒戒後，認有
    繼續施用毒品之傾向，再經臺灣桃園地方法院以九十年度毒
    聲字第四四三九號刑事裁定令入戒治處所強制戒治，嗣於九
    十年十一月二十七日停止戒治出所，又因犯恐嚇罪，經臺灣
    桃園地方法院以九十三年度易字第一三八號刑事判決判處有
    期徒刑七月，嗣經臺灣高等法院以九十三年度上易字第八三
    三號刑事判決駁回上訴確定，於九十四年四月三十日縮刑期
    滿執行完畢，猶不知悔改，竟因父親生病，心情不佳，而基
    於施用第一級毒品海洛因之概括犯意，自九十四年七、八月
    間起至九十四年十月十八日晚間八時三十分許止，在臺北縣
    新店市○○路三八二巷十號四樓住處、臺北縣新店市大坪林
    捷運站廁所等處，以海洛因加食鹽水置入注射針筒內施打之
    方式，施用第一級毒品海洛因多次。嗣於九十四年十月十八
    日晚間十時十分許，在臺北市○○區○○路二十一巷口為警
    查獲，並扣得其所有之第一級毒品海洛因一包（毛重○‧四
    公克，淨重○‧二公克）及注射針筒一支，始悉上情。
二、案經臺北市政府警察局中山分局報請臺灣臺北地方法院檢察
    署檢察官偵查起訴。嗣經本院合議庭裁定以簡式審判程序審
    理。
    理  由
一、上揭犯罪事實，業據被告甲○○於警詢、偵查、本院準備程
    序及審理時均坦承不諱（見臺灣臺北地方法院檢察署九十四
    年度毒偵字第三二五七號偵查卷第十頁至第十一頁、第三十
    七頁至第三十八頁、本院卷第二十三頁反面、第三十頁），
    且：
  (一)被告為警查獲採集尿液經送臺灣檢驗科技股份有限公司以氣
    相層析質譜儀分析法確認檢驗後，確呈鴉片類陽性反應，有
    該公司濫用藥物尿液檢驗報告在卷足憑（見同上偵查卷第四
    十九頁）。
  (二)扣案之白粉一包，亦檢出毒品海洛因成分（毛重○‧四公克
    ，淨重○‧二公克），有鑑驗報告書附卷可稽（見同上偵查
    卷第二十一頁），並有注射針筒一支扣案可資佐證。
  (三)被告前因施用毒品案件，經臺灣桃園地方法院以八十七年度
    毒聲字第一三八一號刑事裁定送觀察、勒戒後，認無繼續施
    用毒品之傾向，由臺灣桃園地方法院檢察署檢察官於八十七
    年九月七日以八十七年度偵字第六二七九號為不起訴處分確
    定，復因施用毒品案件，經臺灣桃園地方法院以八十九年度
    毒聲字第七○二七號刑事裁定送觀察、勒戒後，認有繼續施
    用毒品之傾向，再經臺灣桃園地方法院以九十年度毒聲字第
    四四三九號刑事裁定令入戒治處所強制戒治，嗣於九十年十
    一月二十七日停止戒治出所，有臺灣桃園地方法院檢察署檢
    察官八十七年度偵字第六二七九號不起訴處分書、臺灣高等
    法院施用毒品案件紀錄表、臺灣高等法院被告前案紀錄表在
    卷可考（見本院卷第十三頁、第十五頁至第十六頁、第三十
    二頁至第四十頁）。
  (四)綜上，足徵被告任意性自白與事實相符。本案事證已明，被
    告犯行堪以認定，應予依法論科。
二、查海洛因係屬毒品危害防制條例第二條第二項第一款所定之
    第一級毒品，不得施用、持有。故核被告所為，係犯毒品危
    害防制條例第十條第一項之施用第一級毒品罪，其持有海洛
    因之低度行為，為施用第一級毒品之高度行為所吸收，不另
    論罪。又被告多次施用第一級毒品海洛因之犯行，時間緊接
    ，方法相同，觸犯構成要件相同之罪名，顯係基於概括犯意
    反覆為之，應依刑法第五十六條連續犯規定，論以一罪，並
    加重其刑。又被告因犯恐嚇罪，經臺灣桃園地方法院以九十
    三年度易字第一三八號刑事判決判處有期徒刑七月確定，嗣
    經臺灣高等法院以九十三年度上易字第八三三號刑事判決駁
    回上訴確定，於九十四年四月三十日縮刑期滿執行完畢，有
    臺灣高等法院被告前案紀錄表在卷可按，其前受有期徒刑執
    行完畢，於五年以內再犯本案最重本刑為有期徒刑以上之罪
    ，為累犯，應依刑法第四十七條之規定遞加重其刑。爰審酌
    被告前曾因施用毒品送觀察、勒戒及強制戒治後，仍不知悛
    悔，復一再施用毒品，所為對個人身心戕害甚鉅，惟其犯罪
    後坦承犯行，態度尚稱良好，及其犯罪之動機、目的、手段
    、施用時間、智識程度等一切情狀，量處如主文所示之刑，
    以示懲儆。扣案之海洛因一包（不含包裝袋，淨重○‧二公
    克），屬毒品危害防制條例第二條第二項第一款所稱之第一
    級毒品，為違禁物，應依同條例第十八條第一項前段之規定
    ，宣告沒收銷燬之；扣案之注射針筒一支，客觀上顯非屬專
    供施用毒品之器具，惟該物品與放置上開海洛因之包裝袋一
    個，均係被告所有供上開施用第一級毒品海洛因所用之物，
    業據被告供明在卷（見同上偵查卷第十一頁至第十二頁、本
    院卷第三十頁），爰依刑法第三十八條第一項第二款宣告沒
    收之。
據上論斷，應依刑事訴訟法第二百七十三條之一第一項、第二百
九十九條第一項前段，毒品危害防制條例第十條第一項、第十八
條第一項前段，刑法第十一條前段、第五十六條、第四十七條、
第三十八條第一項第二款，判決如主文。
本案經檢察官王鑫健到庭執行職務
中    華    民    國  九十五  年    一    月  二十七  日
                          臺灣臺北地方法院刑事第十四庭
                              法      官  孫萍萍
以上正本證明與原本無異。
如不服本判決，應於判決送達後十日內，向本院提出上訴狀。
                              書  記  官  張汝琪
中    華    民    國  九十五  年    一    月  二十七  日
附錄本案論罪科刑法條全文：
毒品危害防制條例第十條
施用第一級毒品者，處六月以上五年以下有期徒刑。
施用第二級毒品者，處三年以下有期徒刑。


司法院資訊處製作；財團法人民間司法改革基金會備份。
